臺灣高雄地方法院民事裁定　　　　　　110年度鳳補字第769號
原　　　告　花旗(台灣)商業銀行股份有限公司


法定代理人　莫兆鴻　
訴訟代理人　陳正欽　
被　　　告　蔡佑琦　
　　　　　　傅艷兵　

上列當事人間請求塗銷所有權移轉登記等事件，本院裁定如下：
    主    文
原告應於收受本裁定14日內，補繳第一審裁判費新臺幣（下同）
550 元，惟原告如能查報高雄市○○區○○○段000 地號土地及
同段1732建號建物（建物門牌：高雄市○○區○○○路000 巷00
號）起訴時之交易現值（不得僅以土地公告現值及房屋課稅現值
為依據），或經有鑑定資格之鑑價公司所為之鑑價，較原告主張
之債權額為低者，則應以該較低之價額為本件訴訟標的價額，並
依民事訴訟法第77條之13所定費率補繳裁判費（應扣除已繳納裁
判費3,310 元），逾期不繳，即駁回原告之訴，特此裁定。
    理    由
一、上列原告與被告蔡佑琦等間請求塗銷所有權移轉登記等事件
    ，原告起訴雖據繳納裁判費3,310 元。按因財產權而提起民
    事訴訟，應依據民事訴訟法第77條之13規定，繳納起訴裁判
    費。又訴訟標的之價額，由法院核定。核定訴訟標的之價額
    ，以起訴時之交易價額為準；無交易價額者，以原告就訴訟
    標的所有之利益為準。民事訴訟法第77條之1 第1 、2 項定
    有明文。又按債權人主張債務人詐害其債權，依民法第244
    條規定提起撤銷詐害行為之訴者，債權人行使撤銷權之目的
    ，在使其債權獲得清償，故應以債權人因撤銷權之行使所受
    利益為準，原則上以債權人主張之債權額計算其訴訟標的價
    額；如被撤銷法律行為標的之價額低於債權人主張之債權額
    時，則以該被撤銷法律行為標的之價額計算（最高法院97年
    度第1 次民事庭會議決議參照）。
二、查本件原告起訴請求㈠被告蔡佑琦與傅艷兵間，於民國（下
    同）109 年8 月6 日就高雄市○○區○○○段000 地號土地
    及同段1732建號建物（建物門牌：高雄市○○區○○○路00
    0 巷00號）（下合稱系爭不動產）以買賣為原因所為之不動
    產所有權移轉登記，其債權行為及物權行為應撤銷。㈡被告
    傅艷兵應塗銷上開所有權移轉登記。而原告陳報至起訴時所
    欲保全之債權利益為35萬1,484 元。依前揭規定，上開債權
    總額應與原告請求塗銷所有權移轉之系爭不動產現值或交易
    價額，擇較低者為本件訴訟標的之價額計算本件裁判費。
    本件原告未提出系爭不動產之現值或交易價額等相關資料，
    而原告之債權總額為35萬1,484 元，應徵裁判費為3,860 元
    ，扣除前已繳裁判費3,310 元外，尚應補繳550 元，茲限原
    告於收受本裁定送達後14日內補繳上開裁判費。惟原告如能
    查報系爭不動產之現值或交易價額（如鑑價機構之鑑價報告
    、近期成交行情證明等，土地公告現值及房屋課稅現值僅係
    稅捐機關課徵之基準，常與市場客觀交易價額相差懸殊，不
    得以之為系爭訴訟標的價額），較原告主張之債權額為低者
    ，則應以該較低之價額為本件訴訟標的價額，並依民事訴訟
    法第77條之13所定費率補繳裁判費（應扣除已繳納裁判費
    3,31 0元），逾期不繳，即駁回原告之訴，特此裁定。     
中    華    民    國   111    年    1     月    19    日
                  鳳山簡易庭  法      官  林育丞
以上正本係照原本作成。
本件裁定不得抗告。
中    華    民    國   111    年    1     月    20    日
                              書  記  官